# 求助版主和各位大神，售后回租形成融资租赁的披露和产生递延收益的所得税问题

提问人：Elmer 耗子 时间：2015-04-07 01:02:52
请教陈版主和各位大神，企业有一项售后回租固定资产形成融资租赁的业务发生。会计分录按照准则要求通过固定资产清理科目核算，那么在固定资产附注披露的时候，需要分别披露本年增加和本年减少吗？
还有就是形成了递延收益的贷方，在所得税法上不认可销售和收益的发生，那么计税基础是不是为零，是不是要确认应纳税暂时性差异和递延所得税负债呢？

回答人：chenyiwei
建议将售后回租构成融资租赁的业务按其经济实质直接作为以资产为抵押取得的借款进行核算，这样仅需在附注中披露资产所有权受限制的事实，对固定资产的核算不产生影响，也不需要反映增加和减少固定资产。因为会计上也没有确认损益，与税法规定一致，因此不存在暂时性差异，不涉及递延所得税问题。